【裁判字號】    92,訴,559
【裁判日期】    921128
【裁判案由】    違反毒品危害防制條例
【裁判全文】
臺灣新竹地方法院刑事判決                          九十二年度訴字第五五九號
    公  訴  人  臺灣新竹地方法院檢察署檢察官
    被      告  乙○○
右列被告因違反毒品危害防制條例案件，經檢察官提起公訴（九十二年度毒偵字第九
五二號），本院依簡式審判程序判決如左：
    主  文
乙○○連續施用第一級毒品，累犯，處有期徒刑捌月，扣案之注射針筒陸支、橡皮管
貳條、吸管壹支、葡萄糖貳包、毒品殘渣袋伍個，均沒收之。
    事  實
一、乙○○前有多次竊盜前科，最近一次於民國八十九年十一月間因竊盜案件，經台
    灣桃園地方法院以九十年度易字第二一三號判決判處有期徒刑八月，於九十一年
    四月四日縮短刑期執行完畢；復因施用第一級毒品案件，經上開法院以九十年度
    毒聲字第六號裁定送觀察勒戒，認無繼續施用毒品之傾向，而由台灣桃園地方法
    院檢察署於九十年二月七日以八十九年度毒偵字第六○八五號為不起訴處分確定
    。詎不知悔改，復基於施用第一級毒品海洛因之概括犯意，自九十二年六月初某
    不詳日期起至九十二年九月十一日十八時五十分許被查獲前某時止，連續在新竹
    市○○路○段一一一號七樓之五租處，先將第一級毒品海洛因加葡萄糖水稀釋後
    ，再以注射針筒注射皮下之方式，而施用第一級毒品海洛因數次，嗣於九十二年
    九月十一日十八時五十分許，經警在新竹市○○路○段一一一號七樓之五查獲，
    並扣得注射針筒六支、橡皮管二條、吸管一支、葡萄糖二包、毒品殘渣袋五個。
    而其再犯本件施用毒品案件，經本院以九十二年度毒聲字第六九二號裁定送觀察
    勒戒後，因有繼續施用毒品之傾向，目前仍在戒治中。
二、案經新竹市警察局移請臺灣新竹地方法院檢察署檢察官偵查起訴。
    理  由
一、本件被告所犯施用第一級毒品罪，非死刑、無期徒刑、最輕本刑為三年以上有期
    徒刑之罪，或高等法院管轄第一審之案件，被告於本院準備程序進行中，就被訴
    事實為有罪之陳述，經本院認合於新修正刑事訴訟法第二百七十三條之一第一項
    之規定，裁定進行簡式審判程序，合先敘明。
二、右揭事實，業據被告乙○○於本院審理時，坦承不諱，並有注射針筒六支、橡皮
    管二條、吸管一支、葡萄糖二包、毒品殘渣袋五個扣案可資佐證；又被告於九十
    二年九月十一日為警查獲時所採尿液，經送檢驗結果確呈嗎啡陽性反應，此亦有
    受檢人真實姓名代號對照表、新竹市衛生局九十二年九月十八日不法藥物尿液初
    步篩檢報告書（偵查卷第五二頁）各一件附卷可憑，而被告此次施用毒品經本院
    以九十二年度毒聲字第六九二號裁定送觀察勒戒後，認有繼續施用傾向乙情，亦
    有台灣新竹看守所九十二年十月三日竹所總字第○九二○四○○一五六號函附之
    有無繼續施用毒品傾向證明書一件在卷可參（見偵查卷第四八至五十頁），足徵
    被告自白非法施用第一級毒品海洛因亦與事實相符。再者，被告於八十九年十二
    月間，因施用第一級毒品案件，經台灣桃園地方法院以九十年度毒聲字第六號裁
    定送觀察勒戒，認無繼續施用毒品之傾向，而由台灣桃園地方法院檢察署於九十
    年二月七日以八十九年度毒偵字第六○八五號為不起訴處分確定等情，有台灣高
    等法院被告全國前案紀錄表及臺灣新竹地方法院檢察署刑案資料查註紀錄表各一
    件附卷可證。綜上，本件事證明確，被告施用毒品之犯行堪予認定，應依法論科
    。
三、核被告所為係違反毒品危害防制條例第十條第一項之施用第一級毒品罪。其持有
    第一級毒品之低度行為，應為施用第一級毒品之高度行為所吸收，不另論罪。又
    被告先後多次施用第一級毒品，時間緊接，所犯之罪名及犯罪構成要件均相同，
    顯係基於概括犯意反覆為之，為連續犯，應依刑法第五十六條之規定，以一罪論
    ，並加重其刑。查被告於八十九年十一月間因竊盜案件，經台灣桃園地方法院以
    九十年度易字第二一三號判決判處有期徒刑八月，於九十一年四月四日縮短刑期
    執行完畢，此有前開前案紀錄表各乙份在卷可佐，其於受有期徒刑執行完畢後五
    年以內，再犯本件有期徒刑以上之罪，為累犯，應依刑法第四十七條規定遞加重
    其刑。爰審酌被告素行不佳、歷經觀察、勒戒，竟仍不知悔改，再度施用足以導
    致精神障礙及生命危險之成癮性毒品，且經施以上開處分仍無法使其戒斷毒癮，
    足見其缺乏拒用毒品之決心及悔改之意，兼以施用毒品危害施用者之神經中樞，
    使施用者產生幻聽及幻想之症狀，不僅對施用者之健康產生不良之影響，同時因
    幻聽及幻想結果亦可能使施用者對周遭之人施暴，對公共秩序產生危害，及其施
    用次數，犯後坦承犯行、態度尚可等一切情狀，量處如主文所示之刑。
四、扣案之注射針筒六支、橡皮管二條、吸管一支、葡萄糖二包、毒品殘渣袋五個，
    均為被告所有，且供被告犯罪所用之物，業據被告於本院審理時供承在卷，爰依
    法宣告沒收之。
據上論斷，應依刑事訴訟法第二百七十三條之一第一項、第二百九十九條第一項前段
，毒品危害防制條例第十條第一項，刑法第十一條前段、第五十六條、第四十七條、
第三十八條第一項第二款，判決如主文。
本案經檢察官甲○○到庭執行職務。
中      華      民      國    九十二    年    十一      月    二十八    日
                                   臺灣新竹地方法院刑事第二庭
                                       法  官   魏  瑞  紅
右正本證明與原本無異。
如不服本判決，應於判決送達後十日內向本院提出上訴狀( 應附繕本 )，上訴於
臺灣高等法院。
                                       書記官   陳  凰  榆
中      華      民      國    九十二    年    十一      月    二十八    日
附錄本案論罪科刑法條全文：
毒品危害防制條例第十條第一項：
施用第一級毒品者，處六月以上五年以下有期徒刑。


司法院資訊處製作；財團法人民間司法改革基金會備份。
